【裁判字號】    91,易,3522
【裁判日期】    920820
【裁判案由】    贓物
【裁判全文】
臺灣板橋地方法院刑事判決                        九十一年度易字第三五二二號
    公  訴  人  臺灣板橋地方法院檢察署檢察官
    被      告  丙○○即劉志偉.
右列被告因贓物案件，經檢察官提起公訴（九十年度偵字第四四三七號），本院判決
如左：
    主  文
丙○○無罪。
    理  由
一、公訴意旨略稱：被告乙○○ (另結) 於民國八十九年九月間某日，至臺北縣新莊
    市○○路十九號，向被告甲○○ (另結) 取走置放在該處地下室之車牌號碼Ｗ七
    －四三一七號自用小客車後，委由不詳年籍自稱「張正修」之成年男子負責處理
    上揭車輛事宜，嗣明知「張正修」所返還之前開車輛，其車身號碼業經變造（按
    該車車身原車號係ＨＸ－七二九八號，為丁○○所有，於八十八年九月二十七日
    七時許，在臺北縣蘆洲市○○路一三四號地下一樓，遭不詳姓名年籍之人所竊取
    ），係來路不明之贓物，竟於同年九月至十月間某日，在臺北市○○○路○段三
    號八樓「唐華航空貨運承攬有限公司」（以下簡稱唐華公司）予以收受，隨即於
    同年十月間某日，在唐華公司將該車返還予亦明知上開車輛為贓物之被告甲○○
    ，被告甲○○並於同年十一月六日，將前揭車輛以新臺幣（下同）六十五萬元之
    價格，在新莊市○○路十九號前出售予亦明知上揭車輛為贓物之被告丙○○ (原
    名劉志偉，嗣於九十二年四月間改名為丙○○) 。嗣被告丙○○於九十年二月二
    十一日十五時三十分許，駕駛上開車輛，行經臺北縣三重市○○○路與福音街口
    時，為警查獲該車車身號碼係經變造（即原車身號碼係ＨＸ－七二九八號自用小
    客車之ＢＧＡ三三Ｅ六ＳＡ二五八八三二號變造為Ｗ七－四三一七號自用小客車
    之Ｂ0000000Ａ一六八三三二號），始循線查知上情，因認被告丙○○涉
    有刑法第三百四十九條第二項之故買贓物罪嫌。
二、公訴意旨認被告丙○○涉有前開罪嫌，係以：被告丙○○自承從事中古車買賣之
    工作，則其關於車輛之維修、檢查及來源等項，自較一般人具有高度專業性及敏
    感度，參以被告丙○○陳稱：當時伊有發現該車之車窗艾登卡遭人磨損重打，知
    道該車有問題，並詢問甲○○，甲○○告訴伊車窗曾換過；當時該車之行情為一
    百萬元，但因甲○○沒有出廠及完稅證明，故伊扣減二十萬元等語，就此陳述可
    知，被告丙○○就該車構造已發現疑問，且在被告甲○○未提出系爭車輛之出廠
    原始資料之狀況下，仍以低於市價之價格購買該車，如謂被告丙○○就系爭車輛
    無贓物之認識，實難令人相信等情為其主要論據。訊據被告丙○○堅決否認有何
    故買贓物犯行，辯稱：那時買那部車時，沒有出廠證明、海關證明，因為一般進
    口車都會有出廠證明及海關證明，但是這種東西常常會弄丟，因為只有兩張紙，
    這兩樣東西在買賣上價格會差很多，尤其是雙Ｂ的轎車，那時這種車賓士Ｓ３２
    ０九三年的，價格大概在一百萬上下，那時因甲○○沒有出廠證明、海關證明，
    所以伊才會跟她買八十萬元，伊並不知那部車是贓車等語。
三、按犯罪事實應依證據認定之，無證據不得推定其犯罪事實，刑事訴訟法第一百五
    十四條定有明文。經查：
  (一)被告丙○○於八十九年十一月六日與甲○○訂立汽車買賣合約書，約定以八十萬
    元之價格向甲○○購買車牌號碼Ｗ七－四三一七號之自用小客車 (即被告丙○○
    嗣於九十年二月二十一日為警查獲時所駕駛之自用小客車) ，有汽車買賣合約書
    影本一件附卷可稽 (見偵查卷第三十六頁) ，公訴意旨指被告丙○○以六十五萬
    元之價格向甲○○購買前開小客車，尚有未洽，合先敘明。
  (二)查被告丙○○於警訊時固陳稱「當時我有發覺該車之車窗艾登卡遭人磨損重打，
    知道該車有問題，並事後問甲○○，她告訴我該車之車窗曾經換過」等語，惟查
    ，其於本院調查時則稱「我交車後，過了有段時間我才發現，那不是重打，它上
    面還有一點原來的號碼，只是看不太清楚，像是透明的有一個印在那裡，我有問
    古小姐，她說車窗玻璃有換過，因為我們做中古車，常常用中古零件來換上去，
    所以當時沒有覺得有什麼問題」，並稱是交車後約一、二個月才發現前述之車窗
    艾登卡有異之情形 (見本院九十二年四月十六日訊問筆錄) 。經本院就此質問甲
    ○○，其稱「他不是說重打，他說妳有沒有覺得這個車窗有點怪怪的，他有比那
    個地方給我看，意思是說你沒有覺得上面的字怪怪的，好像不是原來的號碼，好
    像有浮另外一個號碼，我沒有理會他，因為我知道廖威權有換過車窗，這車子之
    前有換過很多東西」，並稱不記得丙○○是何時向其告知此事，是交車後講的，
    交車前或交車時沒有聽到丙○○說這部車子有什麼地方有問題等語 (見本院九十
    二年四月十六日訊問筆錄) ，故無積極證據足以認被告丙○○於購買前開小客車
    當時已發現車窗艾登卡有異，即難執即而指被告丙○○於購車當時明知該車係贓
    車。
  (三)又查前開小客車係八十二年十二月出廠，歷經多位車主，有卷附之汽車新領牌照
    登記書影本等車籍資料在卷可按，則該車已出廠近七年又數次易主，數次轉手間
    確有可能發生出廠及完稅證明遺失之情形，實不得以賣車者未交付出廠及完稅證
    明即認買受者必知該車係贓車。而被告丙○○與甲○○約定之買賣價格八十萬元
    ，雖較低於被告丙○○所稱市價一百萬元，但未顯著過低，豈能遽而推論被告丙
    ○○必知該車係贓車？此外，復查無其他積極證據足資證明被告丙○○有何故買
    贓物犯行，不能證明被告丙○○犯罪，爰依法諭知無罪之判決。
據上論斷，應依刑事訴訟法第三百零一條第一項，判決如主文。
本案經檢察官顏妃琇到庭執行職務。
中      華      民      國    九十二    年      八      月     二十     日
                                臺灣板橋地方法院刑事第五庭
                                    法  官    戴   嘉   清
右正本證明與原本無異
如不服本判決應於送達後十日內向本院提出上訴狀
                                    書記官    陳   春   銘
中      華      民      國    九十二    年      八      月     二十九   日


司法院資訊處製作；財團法人民間司法改革基金會備份。
